【裁判字號】    92,上易,429
【裁判日期】    920620
【裁判案由】    竊盜等
【裁判全文】
臺灣高等法院刑事判決                            九十二年度上易字第四二九號
    上  訴  人  臺灣板橋地方法院檢察署檢察官
    上  訴  人
    即  被  告  乙○○
右上訴人因被告竊盜等案件，不服臺灣板橋地方法院九十一年度易字第三０四三號，
中華民國九十一年十二月十九日第一審判決（起訴案號：臺灣板橋地方法院檢察署九
十一年度偵字第一七一六０、一九九０四號，併辦案號：九十二年度偵字第二五二二
號），提起上訴，本院判決如左：
    主    文
原判決撤銷。
乙○○共同連續攜帶兇器毀越門扇竊盜，處有期徒刑壹年陸月。
扣案如附表二所示之物沒收。
    事    實
一、乙○○與庚○○（另案由台灣板橋地方法院檢察署檢察官偵查中）共同基於為自
    己不法所有意圖、侵入住宅之概括犯意，攜帶庚○○所有對於人之生命、身體、
    健康構成危險性，足供兇器使用之附表二編號二、三、四所示之一字起子、十字
    起子、斜口鉗等為工具，由庚○○戴上手套，連續於如附表一所示編號一、二、
    四、五所示之時間、地點，並由庚○○以附表二所示工具，毀損構成門扇一部之
    門鎖，啟門進入屋內，於附表一編號三所示時間、地點，由庚○○以附表二所示
    工具，毀損鐵窗安全設備，由鐵窗越進屋內，乙○○在樓下把風，趁戊○○、己○○、甲○○、丁○○、丙○○等屋主、家人，白天均不在家之際，下手竊取如
    附表一所示戊○○、己○○、甲○○、丁○○、丙○○之財物。嗣於九十一年九
    月四日中午十二時三十分許，竊取丁○○財物後，通知不知情之賴信如（另為不
    起訴之處分）前來搭載其二人，而於同日下午二時許，在臺北縣板橋市○○路二
    六巷十六號前，經警查獲，並扣得丁○○所有失竊之物品，及庚○○所有供竊盜
    所用如附表二所示之物。
二、案經戊○○、己○○、甲○○、丁○○、丙○○告訴暨臺北縣政府警察局中和分
    局報請臺灣板橋地方法院檢察署檢察官偵查起訴及移送併辦。
    理    由
一、右揭犯罪事實，業據被告乙○○迭於警訊、偵查及原審、本院審理時坦承不諱，
    核與共同被告庚○○供述情節完全相符，並據告訴人戊○○（警訊卷編號一七之
    一）、己○○（警訊卷編號一九之一）、甲○○（警訊卷編號二一）、丁○○（
    九十一年度偵字第一七一六０號卷第二０頁）、丙○○（併辦九十二年度偵字第
    二五二二號卷第一二頁）等五人於警訊時指訴甚詳，另有贓物認領保管單附卷（
    九十一年度偵字第一七一六０號卷第三九、九三頁），及扣案為被告庚○○所有
    供犯罪所用如附表二所示之物可稽，本件事證明確，被告犯行足以認定。
二、扣案如附表二編號二、三、四所示之斜口鉗子共四支，十字螺絲起子一支、一字
    螺絲起子共二支、開鎖工具壹支，客觀上均足對人之生命、身體、健康構成威脅
    ，無論被告主觀上是否旨在行兇抑僅便利行竊，然在客觀上顯具有行兇之危險性
    ，自屬兇器之一種，被告與共犯庚○○，攜帶之而為竊盜犯行，應構成攜帶兇器
    竊盜罪。最高法院著有七十年度台上字第一六一三號判例意旨可資參照。核被告
    乙○○所為，係犯刑法第三百二十一條第一項第二款、第三款之毀損門扇、毀越
    其他安全設備、攜帶兇器竊盜罪、第三百零六條第一項之侵入住宅罪。被告與庚○○二人間有犯意之聯絡與行為之分擔，為共同正犯。附表一編號一、二、四、
    五所示犯行，係犯共同攜帶兇器毀損門扇竊盜罪，附表一編號五所示犯行，係犯
    共同攜帶兇器毀越其他安全設備竊盜罪，被告先後五次加重竊盜、侵入住宅犯行
    ，時間緊接，罪名及犯罪構成要件均屬相同，顯係基於概括犯意為之，為連續犯
    ，其處罰條款不同者，應就其中一行為所犯之條款，擇一論處，應各以共同毀越
    門扇攜帶兇器竊盜、侵入住宅罪一罪論，並加重其刑。所犯毀越門扇攜帶兇器竊
    盜、侵入住宅二罪間有方法結果之牽連關係，為牽連犯，應從較重之攜帶兇器毀
    越門扇竊盜罪處斷。
三、原審就被告所犯編號一編號一至四所示犯罪事實，予以論罪科刑，固非無見。惟
    查：（一）附表一編號五所示檢察官移送併辦部分，與附表一編號一至四所示犯
    罪事實，犯罪時間接近，所犯構成要件相同，顯係基於概括犯意而為，有連續犯
    之裁判上一罪關係，依審判不可分原則，自為起訴效力所及，原審就附表一編號
    五所示事實，未及審酌，難謂允當，檢察官上訴意旨，請求併予審理，核屬有據
    ，本院應併予審判。（二）按「刑法第三百二十一條第一項第二款所謂毀越門扇
    牆垣，係指毀損或超越及踰越門扇牆垣而言。與用鑰匙開鎖啟門入室者不同。司
    法院解釋所謂越進門扇牆垣，其越進二字亦應解為超越或踰越而進，非謂啟門入
    室即可謂之越進。」最高法院二十二年度上字第四五四號判例參照。附表一編號
    一、二、四、五所示犯行，被告既係與庚○○攜帶兇器，被告在外把風，由庚○○一人撬開破壞構成門扇一部分之門鎖，侵入住宅行竊，並無超越及踰越門扇之
    情形，應僅論以共同攜帶兇器毀損門扇竊盜罪，原判決併予援引踰越門扇論擬，
    自屬違誤。（三）附表一編號三所示犯行，被告與庚○○攜帶兇器，被告在外把
    風，由庚○○一人破壞鐵窗，越窗入內行竊，應論以共同攜帶兇器毀越安全設備
    竊盜罪，原判決以共同攜帶兇器毀越門扇論處，同有未洽。被告與共犯庚○○白
    天闖空門行竊，雖其分擔把風行為，仍具社會危害性，上訴意旨，以其僅係把風
    ，原審量刑太重，固不足取，惟原審判決既有前揭可議之處，自屬無可維持，應
    由本院撤銷改判。爰審酌被告侵入住宅行竊犯罪危害非輕，惟犯罪後坦承犯行、
    態度良好，及犯罪動機、方法、目的、手段、等一切情狀，量處如主文所示之刑
    。
四、扣案如附表二所示之物，為供犯罪所用之物，且為共同被告庚○○所有，應依刑
    法第三十八條第一項第二款之規定宣告沒收。至砂輪機一臺並非供本件犯罪所用
    之物，業據被告乙○○供述在卷，不予宣告沒收。
據上論斷，應依刑事訴訟法第三百六十九條第一項前段、第三百六十四條、第二百九
十九條第一項前段，刑法第二十八條、第五十六條、第三百二十一條第一項第二款、
第三款、第三百零六條、第五十五條、第三十八條第一項第二款，罰金罰鍰提高標準
條例第一條前段，判決如主文。
本案經檢察官曾忠己到庭執行職務。
中    華    民    國    九十二    年        六      月        二十      日
                              臺灣高等法院刑事第六庭
                                  審判長法  官  陳  春  秋
                                        法  官  高  明  哲
                                        法  官  洪  英  花
右正本證明與原本無異。
不得上訴。
                                        書記官  陳  威  霖
中    華    民    國    九十二    年        六      月      二十四      日
附錄本案論罪科刑法條：
中華民國刑法第三百二十一條
犯竊盜罪而有左列情形之一者，處六月以上、五年以下有期徒刑：
一  於夜間侵入住宅或有人居住之建築物、船艦或隱匿其內而犯之者。
二  毀越門扇、牆垣或其他安全設備而犯之者。
三  攜帶兇器而犯之者。
四  結夥三人以上而犯之者。
五  乘火災、水災或其他災害之際而犯之者。
六  在車站或埠頭而犯之者。
前項之未遂犯罰之。
中華民國刑法第三百零六條
(侵入住居罪)
無故侵入他人住宅、建築物或附連圍繞之土地或船艦者，處一年以下有期
徒刑、拘役或三百元以下罰金。
無故隱匿其內，或受退去之要求而仍留滯者，亦同。
附表一：
┌──┬───┬───────────────┬────────────┐
│編號│被害人│失竊時間、地點、犯罪型態      │  損    失    財    物  │
├──┼───┼───────────────┼────────────┤
│一  │戊○○│九十一年七月二十三日白天      │金飾四兩、女用手錶一只  │
│    │      │板橋市○○街二０一巷四號四樓  │女用鑽石項鍊一條        │
│    │      │共同攜帶兇器破壞構成門扇一部分│新台幣一萬元            │
│    │      │之門鎖白天侵入住宅竊盜        │太平洋大潤發禮券        │
├──┼───┼───────────────┼────────────┤
│二  │己○○│九十一年八月十五日上午十一時  │金飾七兩、鑽石項鍊二條  │
│    │      │三重市○○路○段十五巷三號三樓│新台幣約十餘萬元        │
│    │      │共同攜帶兇器破壞構成門扇一部分│玉手鐲二個、玉戒指一只  │
│    │      │之門鎖白天侵入住宅竊盜        │玉墜子三個、水晶佛珠四條│
├──┼───┼───────────────┼────────────┤
│三  │甲○○│九十一年八月二十八日下午三時許│掌上型電玩三臺          │
│    │      │中和市○○路三四七巷十八弄五之│藍寶石戒指一只          │
│    │      │四號                          │金戒指二只              │
│    │      │共同攜帶兇器破壞鐵窗踰越鐵窗白│金項鍊二條              │
│    │      │天侵入住宅竊盜                │Ｋ金項鍊二條            │
├──┼───┼───────────────┼────────────┤
│四  │丁○○│九十一年九月四日上午十時      │照相機一臺              │
│    │      │土城市○○路六十三號五樓      │數位照相機一臺          │
│    │      │共同攜帶兇器破壞構成門扇一部分│語言翻譯機一臺          │
│    │      │之門鎖白天侵入住宅竊盜        │ＰＨＳ行動電話壹支      │
│    │      │                              │遊戲操縱桿一具          │
│    │      │                              │玉鐲子二只              │
│    │      │                              │玉珮（彌勒佛）一個      │
│    │      │                              │聯邦銀行紀念銀幣一只    │
│    │      │                              │水晶球項鍊一條          │
│    │      │                              │藍寶石項鍊一條          │
│    │      │                              │紅寶石戒指一只          │
│    │      │                              │鑽石Ｋ金弁子一只        │
│    │      │                              │鑲鑽鍍金耳環一對        │
│    │      │                              │數位照相機（筆型式）一臺│
│    │      │                              │三號電池充電器一部      │
│    │      │                              │電動遊戲機一臺          │
│    │      │                              │遊戲機具一臺            │
│    │      │                              │茶壺七十八個            │
│    │      │                              │女用手錶一只            │
│    │      │                              │零錢硬幣約三千多元      │
│    │      │                              │男用金戒指一只          │
│    │      │                              │象牙耳環一對            │
│    │      │                              │白鑽女用戒指一只        │
│    │      │                              │遊戲機卡帶七具          │
│    │      │                              │桌上電腦螢幕一臺        │
│    │      │                              │電腦主機一臺            │
│    │      │                              │電腦鍵盤一臺            │
├──┼───┼───────────────┼────────────┤
│五  │丙○○│九十一年九月二日十七時三十分  │金項鍊一條              │
│    │      │永和市○○路三０號三樓        │戒指一個                │
│    │      │共同攜帶兇器破壞構成門扇一部分│現金新台幣二千元        │
│    │      │之門鎖白天侵入住宅竊盜        │損失共約新台幣一萬五千元│
└──┴───┴───────────────┴────────────┘
附表二：
┌───────────────────────────────────┐
│一、手套一付                                                          │
├───────────────────────────────────┤
│二、斜口鉗子三支                                                      │
├───────────────────────────────────┤
│三、十字及一字螺絲起子                                                │
├───────────────────────────────────┤
│四、庚○○身上查獲之手套一付、一字螺絲起子一支、開鎖工具壹支、斜口鉗子│
│    一支。                                                            │
└───────────────────────────────────┘


司法院資訊處製作；財團法人民間司法改革基金會備份。
